【裁判字號】    94,交訴,42
【裁判日期】    950116
【裁判案由】    公共危險等
【裁判全文】
臺灣新竹地方法院刑事判決             94年度交訴字第42號
公  訴  人  臺灣新竹地方法院檢察署檢察官
被      告  乙○○
                    巷2號
                    （另案在臺灣新竹監獄執行中）
上列被告因公共危險等案件，經檢察官提起公訴（94年度偵字第
1624、2073、2598號、94年度核退偵字第56號），本院依簡式審
判程序判決如下：
    主  文
乙○○連續故買贓物，累犯，處有期徒刑柒月。又收受贓物，累
犯，處有期徒刑肆月。又因過失傷害人，累犯，處有期徒刑月
。又駕駛動力交通工具肇事，致人受傷而逃逸，累犯，處有期徒
刑捌月。又結夥三人以上攜帶兇器竊盜，累犯，處有期徒刑拾月
。扣案之鋼條陸支及虎頭鉗壹支均沒收之。應執行有期徒刑貳年
陸月。扣案之鋼條陸支及虎頭鉗壹支均沒收之。
    事  實
一、乙○○前曾於民國84年間因違反麻醉藥品管理條例案件，經
    本院於84年4 月18日以84年度訴字第331 號判處有期徒刑5
    年6 月，於同年11月21日確定，於同年7 月26日開始執行，
    於88年1 月13日假釋，嗣因撤銷假釋，於90年2 月15日入監
    執行，於92年6 月27日縮刑期滿執行完畢。
二、乙○○猶不知悔改，基於故買贓物之概括犯意，明知名為江
    俊良（另經臺灣新竹地方法院檢察署檢察官簽分他案偵辦中
    ）之成年友人於93年11月7 日某時起至同日21時許止，陸續
    至其位於住新竹縣橫山鄉○○村○ 鄰○○路○ 段184 巷2 號
    之住處來兜售之PVC 風雨線（該PVC 風雨線均為臺灣電力公
    司所有，於同年月3 日11時許，在新竹縣橫山鄉○○段蔗蔀
    小段638 之30地號田寮#2支43低1至低3號電幹失竊），均為
    來源不明之贓物，仍連續以每公斤新臺幣（下同）50元之價
    格予以收購2 至3 次，再與不知情之女友余美雯（另經臺灣
    新竹地方法院檢察署檢察官為不起訴處分確定）在其位於上
    址之住處內，以工具拆除上開電線之塑膠外皮後，以每公斤
    60元價格轉賣予位於新竹縣竹東鎮榮民醫院附近之舊貨商以
    牟利。
三、乙○○復另行起意，明知名為「古享勳」之成年友人（另經
    臺灣新竹地方法院檢察署檢察官簽分他案偵辦中），於93年
    11月間某日，在其位於上址之住處，所交付鄭進寶所有身分
    證正本及重型機車駕駛執照正本各1 張等物（均為鄭進寶所
    有，於93年7 月23日15時許，在新竹縣寶山鄉大崎村廢棄軍
    營的操場內被竊），屬來路不明之贓物，仍基於收受贓物之
    犯意，予以收受，並將之藏置在其位於上址之住處客廳桌上
    之英文字典內。嗣於93年11月9 日7 時許，在其位於上址之
    住處內為警查獲，並當場扣得前述PVC風雨線240.3公尺、鄭
    進寶所有之前開身分證正本及重型機車駕駛執照正本各1 張
    等物（均已發還），而循線查悉上情。
四、乙○○於93年12月22日上午，駕駛其所有車牌號碼2H─6867
    號自用小客車，由新竹縣竹東鎮往新竹縣芎林鄉方向前進，
    本應注意行進間應隨時注意車前狀況，保持安全距離，隨時
    採取必要之安全措施，且依當時天候晴天，有晨光，路面乾
    燥、無缺陷、無障礙物，視距良好等，並無不能注意之情形
    ，竟疏未注意，於同日6 時15分許行經新竹縣芎林鄉竹林大
    橋時，自後方追撞同方向行進由丁○○所駕駛之農用搬用車
    （俗稱鐵牛車），致丁○○因而倒地，並受有頭皮兩處撕裂
    傷（各2 公分及4 公分）、全身多處擦傷、腰及左膝扭傷等
    傷害。詎乙○○於肇事後，明知汽車駕駛人駕駛汽車肇事致
    人受傷，應即採取救護或其他必要措施，並向警察機關報告
    ，不得駛離，竟因有他案遭通緝，心生畏懼遭警逮捕，乃另
    行起意，聯絡友人前來接應而逃逸，並將所駕駛之上開車輛
    棄置在現場，嗣經警詢線查悉上情。
五、緣甲○○（另經本院審理中）於94年3 月9 日18時許，在新
    竹縣芎林鄉石潭村竹林大橋旁廢棄教練場內，以自備之鑰匙
    竊取盛一帆所有車牌號碼R4─4240號自用小客車後，乙○○
    因和丙○○（另經本院判決確定）、甲○○均需錢孔急，乙○○竟另行起意，並和丙○○及甲○○等人基於共同意圖為
    自己不法所有之犯意聯絡，於94年3 月23日晚上9 時許，乙○○和丙○○搭乘由甲○○所駕駛之前開贓車，前往新竹縣
    關西鎮東山里湖肚42號前，乙○○攜帶客觀上足以對人之生
    命、身體造成危害可作為兇器使用之鋼條6 支與虎頭鉗1 支
    ，先由乙○○以前開小鋼條爬上電線桿後，再持前開虎頭鉗
    剪下臺灣電力公司所有規格為22平方裸硬銅線之電纜線，丙○○與甲○○則負責把風及收取上開電纜線，渠等3 人以此
    方式共竊取電纜線11公斤，得手後以上揭車輛載送駛離原處
    ，欲變賣以朋分花用。嗣該處住戶因斷電始察覺有異，而報
    警處理，於當日晚上23時30分許，經警循線在新竹縣關西鎮
    大竹坑產業道路旁查獲丙○○與甲○○，並扣得鋼條6 支及
    虎頭鉗1 支，暨甲○○自備供其竊取前述自小客車所用之鑰
    匙1 支等物，乙○○則趁隙逃逸。
六、案經丁○○訴由新竹縣警察局竹東分局報請及新竹縣警察局
    新埔分局、竹東分局分別報請臺灣新竹地方法院檢察官偵查
    起訴。
    理  由
一、本件被告乙○○所犯故買贓物、收受贓物、過失傷害、駕車
    肇事致人受傷而逃逸及結夥三人攜帶兇器竊盜等罪，均非死
    刑、無期徒刑、最輕本刑為三年以上有期徒刑之罪，或高等
    法院管轄第一審之案件，被告於本院準備程序進行中，就被
    訴事實為有罪之陳述，經本院合議庭認合於新修正刑事訴訟
    法第273 條之1 第1 項之規定，裁定進行簡式審判程序，合
    先敘明。
二、上揭事實，業據被告於本院審理時坦承不諱，並經同案被告
    丙○○及甲○○分別於警詢、偵訊及本院準備程序時陳述明
    確，且經證人即臺灣電力公司員工范良興、鍾文斌、被害人
    鄭進寶、告訴人丁○○等人於警詢時指述案發經過情節在卷
    ，復有贓物認領保管單3 份、臺灣電力公司新竹區營業處電
    力線路失竊現場調查報告表1 份、新竹縣警察局橫山分局橫
    村派出所受理各類案件紀錄表1 份、查獲現場及前述被害人
    鄭進寶所有身分證及駕駛執照、前揭PVC 風雨線等之照片9
    幀、道路交通事故調查報告表（一）及（二）各1 份、道路
    交通事故現場圖1 份、行政院國軍退除役官兵輔導委員會竹
    東榮民醫院所出具之診斷證明書1 份、車禍現場照片10幀、
    車籍作業系統—查詢認可資料1 份、如事實欄第五項所示犯
    行查獲現場及扣案工具之照片18幀等附卷足稽，是被告上開
    自白核與事實相符，堪以採信，本件事證明確，被告所犯前
    揭犯行均洵堪認定，應均依法論科。
三、核被告乙○○所為如事實欄第二、三及四部分，分別係犯刑
    法第349 條第2 項之故買贓物罪、同法同條第1 項之收受贓
    物罪、同法第284 條第1 項前段之過失傷害罪及同法第185
    條之4 之駕車肇事致人受傷而逃逸罪。又按鋼條及虎頭鉗分
    別為係鋼製及金屬製品，質地堅硬，客觀上足以危害他人生
    命、身體之安全，自屬兇器。核被告所為如事實欄第五部分
    ，係犯刑法第321 條第1 項第3 款、第4 款之結夥三人以上
    攜帶兇器竊盜罪。被告就如事實欄第五部分所示犯行，與共
    犯丙○○及甲○○間具有犯意聯絡及行為分擔，為共同正犯
    。又被告先後所為多次故買贓物之犯行，時間緊接，方法相
    同，所犯係基本構成要件相同之罪名，顯係基於概括犯意反
    覆為之，為連續犯，應依刑法第56條規定論以一故買贓物罪
    ，並加重其刑。又被告所犯上揭故買贓物罪、收受贓物罪、
    過失傷害罪、駕車肇事致人受傷而逃逸罪及結夥三人攜帶兇
    器竊盜罪等罪名，犯意個別，行為互殊，應予分論併罰。又
    被告前曾於84年間因違反麻醉藥品管理條例案件，經本院於
    84年4 月18日以84年度訴字第331 號判處有期徒刑5 年6 月
    ，於同年11月21日確定，於同年7 月26日開始執行，於88年
    1 月13日假釋，嗣因撤銷假釋，於90年2 月15日入監執行，
    於92年6 月27日縮刑期滿執行完畢等情，有臺灣新竹地方法
    院檢察署刑案資料查註紀錄表及臺灣高等法院被告全國前案
    紀錄表各1 份在卷足參，其於前案執行完畢5 年內再犯本案
    有期徒刑以上之罪，為累犯，應依刑法第47條之規定，加重
    其刑，被告所為前述故買贓物罪部分並遞加重之。爰審酌本
    件被告正值壯年，不思以正當途徑賺取所需，卻以故買贓物
    、竊盜之方式獲取不正當之金錢，又率爾收受贓物，助長他
    人以不合法方法獲取他人財物，駕駛車輛，因有過失而肇事
    造成被害人受傷後，竟駕車逃逸，犯後亦未與告訴人達成民
    事和解，惟於本院審理時坦承犯行，暨被告犯罪之動機、手
    段、目的等一切情狀，分別量處如主文所示之刑，並定應執
    行刑，以資懲儆。扣案之鋼條6 支及虎頭鉗1 支等物，均為
    被告所有，且均係供其和共犯丙○○及甲○○共同為上揭結
    夥三人攜帶兇器竊盜犯行時所用之物，業據被告供述在卷，
    爰應依刑法第38條第1 項第2 款之規定宣告沒收之。
據上論斷，應依刑事訴訟法第273 條之1 第1 項、第299 條第1
項前段，刑法第28條、第56條、第349 條第2 項、第1 項、第284
條第1 項前段、第185 條之4 、第321 條第1 項第3 款、第4 款
、第47條、第51條第5 款、第38條第1 項第2 款，罰鍰提高標準
條例第1 條前段，判決如主文。
本案經檢察官林忠義到庭執行職務。
中    華    民    國    95    年    1     月    16    日
                  刑事第五庭    法  官  楊惠芬
以上正本證明與原本無異。
如不服本判決，應於判決送達後10日內向本院提出上訴狀 (應附
繕本 )，上訴於臺灣高等法院。
中    華    民    國    95    年    1     月    17    日
                                書記官  汪淑菁
附錄本案論罪科刑所適用法條全文：
刑法第349 條第1 項、第2 項：
收受贓物者，處3 年以下有期徒刑、拘役或500 元以下罰金。
搬運、寄藏、故買贓物或為牙保者，處5 年以下有期徒刑、拘役
或科或併科1 千元以下罰金。
刑法第284 條第1 項：
因過失傷害人者，處6 月以下有期徒刑、拘役或500 元以下罰金
，致重傷者，處1 年以下有期徒刑、拘役或500 元以下罰金。
刑法第185 條之4 ：
駕駛動力交通工具肇事，致人死傷而逃逸者，處6 月以上5 年以
下有期徒刑。
刑法第321 條第1 項第3 款、第4 款：
犯竊盜罪而有左列情形之一者，處6 月以上5 年以下有期徒刑：
  三  攜帶兇器而犯之者。
  四  結夥三人以上而犯之者。


司法院資訊處製作；財團法人民間司法改革基金會備份。
